【裁判字號】    99,易,607
【裁判日期】    991206
【裁判案由】    傷害等
【裁判全文】
臺灣屏東地方法院刑事判決               99年度易字第607號
公  訴  人  臺灣屏東地方法院檢察署檢察官
被      告  許秀聰
            張簡安容
            趙新女
上列被告因傷害等案件，經檢察官提起公訴（99年度偵字第4582
號），本院判決如下：
    主  文
許秀聰、張簡安容共同傷害人之身體，各處拘役拾日，如易科
罰金，均以新臺幣壹仟元折算壹日。
趙新女公然侮辱人，處拘役貳拾日，如易科罰金，以新臺幣壹仟
元折算壹日。又傷害人之身體，處拘役拾日，如易科罰金，以
新臺幣壹仟元折算壹日。應執行拘役肆拾日，如易科罰金，以新
臺幣壹仟元折算壹日。
    事  實
一、緣許秀聰、張簡安容母女與趙新女在屏東縣恆春鎮○○路公
    有市場內比鄰擺設攤位，雙方平日相處不睦。許秀聰與趙新
    女於民國99年3 月17日11時20分許，在公眾得以共見共聞之
    上開公有市場廁所前，因許秀聰認趙新女對其吐口水而發生
    爭執，詎趙新女竟基於公然侮辱之犯意，以「不要臉GY」、
    「臭GY」、「幹GY」（台語）等語辱罵許秀聰，使許秀聰之
    人格受到貶損。迨許秀聰返回攤位後，因認遭辱心有不甘而
    質問趙新女，雙方再度起爭執，許秀聰、趙新女乃各基於傷
    害他人身體之犯意，出手互相拉扯，趙新女復在公眾得以共
    見共聞之上開公有市場內，接續以「不要臉GY」、「臭GY」
    、「幹GY」、「專門在討客兄」（台語）等語辱罵許秀聰，
    使許秀聰之人格受到貶損，張簡安容見狀即前來阻止，並基
    於傷害他人身體之犯意加入拉扯，趙新女除拉扯外並以腳踢
    許秀聰，且持塑膠椅丟向許秀聰及張簡安容，致許秀聰受有
    頭部外傷合併腦震盪、前額擦傷、左手及右前臂挫傷等傷害
    ，致張簡安容受有下巴抓傷之傷害，許秀聰則以手推倒趙新
    女，張簡安容繼以腳踢趙新女1 下，致趙新女受有多處擦傷
    、瘀傷等傷害。
二、案經許秀聰、張簡安容、趙新女分別訴由屏東縣政府警察局
    恆春分局報請臺灣屏東地方法院檢察署檢察官偵查起訴。
    理  由
一、按被告以外之人於偵查中向檢察官所為之陳述，除顯有不可
    信之情況外，得為證據，刑事訴訟法第159 條之1 第2 項定
    有明文，本件證人林鎮海於偵查中經具結向檢察官所為之陳
    述，雖屬傳聞證據，惟現階段刑事訴訟法規定，檢察官代表
    國家偵查犯罪、實施公訴，依法有訊問被告、證人及鑑定人
    之權，實務運作時，檢察官於偵查中向被告以外之人所取得
    之陳述，原則上均能遵守法律規定，不致違法取供，其可信
    度極高，且被告許秀聰、張簡安容、趙新女並未提出有何顯
    不可信之情形，是證人林鎮海偵查中經具結之證言，自得為
    證據。次按傳聞法則之重要理論依據，在於傳聞證據未經當
    事人之反對詰問予以核實，乃予排斥，惟若當事人已放棄對
    原供述人之反對詰問權，於法院審判時表明同意該等傳聞證
    據可作為證據，基於證據資料愈豐富，愈有助於真實發現之
    理念，並貫徹刑事訴訟法修法加重當事人進行主義之精神，
    確認當事人對於證據能力有處分權之制度，傳聞證據經當事
    人同意作為證據，法院認為適當者，亦得為證據。本件當事
    人已表示對於除上所述之其餘全案卷證所存證據（含供述及
    非供述證據）均同意有證據能力，本院復斟酌該等證據並非
    非法取得，亦無證明力明顯過低之情形，以之作為證據，應
    屬適當，是依刑法訴訟法第159 條之5 第1 項規定，應認該
    等證據均得採為證據。
二、訊據被告許秀聰、張簡安容均矢口否認有為傷害之犯行；被
    告趙新女則矢口否認有為公然侮辱、傷害之犯行。經查：
  (一)上揭被告許秀聰、張簡安容所為之傷害犯行，業據證人即告
    訴人趙新女於警詢時、偵查中及本院審理時證稱明確，並據
    證人林鎮海於偵查中證稱：（案發當時）許秀聰跟阿婆（即
    趙新女）講為何吐她口水，之後就在扭打拉扯，阿婆被許秀
    聰推倒，阿婆有拉許秀聰衣服，張簡安容是本來就在那邊，
    後來拉扯時許秀聰推阿婆，張簡安容在阿婆跌倒時踢她1 下
    ，對罵時說上廁所時為何阿婆要吐口水等語（見偵卷第8頁
    ），核與其於警詢時所證之情相符，且證人即被告張簡安容
    於本院審理時結證稱：伊在攤位聽伊媽媽（即許秀聰）說她
    去廁所，趙新女對她口水，所以許秀聰回來就去問趙新女能
    不能不要再這樣子，隔著攤位互罵，之後就2 人開始要動手
    ，越罵越近，伊就站在他們兩人中間，用手去擋，因為伊怕
    她們打起來，伊跟趙新女有拉扯，趙新女當時應該有摔倒坐
    在地上，是因為渠3 人在拉扯才跌坐在地上，許秀聰應該是
    有出手拉趙新女，伊也是只有拉她而已，因為想要把她們分
    開，渠3 人是互拉，伊也知道這樣拉會受傷，而且伊也有受
    傷，3 方都有受傷等語（見本院卷第22頁反面），被告許秀
    聰並坦認遭告訴人趙新女吐口水及辱罵後向趙新女質問等情
    ，復有南門醫院診斷證明書1 紙在卷足憑（上載趙新女受有
    多處擦傷、瘀傷，見警卷第18頁），參諸上開證人即告訴人
    趙新女、證人林鎮海之證述、證人即被告張簡安容、被告許
    秀聰之證述及供述，足認被告許秀聰、張簡安容有為傷害告
    訴人趙新女之犯行，被告許秀聰、張簡安容所辯均不足採，
    事證明確，被告許秀聰、張簡安容之犯行均堪認定。
  (二)上揭被告趙新女所為之公然侮辱、傷害犯行，業據證人即告
    訴人許秀聰、張簡安容於警詢時、偵查中及本院審理時證稱
    明確，互核相符，並據證人林鎮海於警詢時、偵查中證稱被
    告趙新女與告訴人許秀聰、張簡安容互相扭打拉扯如上，且
    被告趙新女於警詢時尚坦認持塑膠椅丟向告訴人許秀聰、張
    簡安容等情（見警卷第2 頁），復有南門醫院診斷證明書1
    紙（上載許秀聰受有頭部外傷合併腦震盪、前額擦傷、左手
    及右前臂挫傷，見警卷第19頁）及告訴人張簡安容下巴遭抓
    傷之照片2 紙（見偵卷第12頁）在卷足憑，參諸證人即告訴
    人許秀聰、張簡安容、證人林鎮海之證述、被告趙新女之證
    述及供述，足認被告趙新女有為公然侮辱告訴人許秀聰及傷
    害告訴人許秀聰、張簡安容之犯行，被告趙新女所辯不足採
    信，事證明確，被告趙新女之犯行亦堪認定。
三、核被告許秀聰、張簡安容所為，均係犯刑法第277 條第1 項
    之傷害罪；核被告趙新女所為，係犯刑法第277 條第1 項之
    傷害罪及第309 條第1 項之公然侮辱罪。被告許秀聰、張簡
    安容就傷害告訴人趙新女之犯行間，互有犯意聯絡及行為分
    擔，均為共同正犯。被告趙新女於同一時地，2 次公然侮辱
    告訴人許秀聰之犯行，係基於單一犯意為之，應論以接續犯
    之單純一罪。被告趙新女於同一時地，以單一之傷害行為同
    時侵害告訴人許秀聰、張簡安容之身體法益，而觸犯上開2
    罪名，為想像競合犯，應依刑法第55條之規定從一重處斷。
    被告趙新女所犯上開2 罪間，犯意個別、行為互殊，應予分
    論併罰。爰審酌被告趙新女僅因細故即出言辱罵他人，繼而
    與被告許秀聰、張簡安容出手拉扯致雙方受傷，迄今尚未賠
    償對方之損害，及渠3 人犯罪之目的、手段，均否認犯行之
    犯後態度等一切情狀，分別量處如主文所示之刑，並均諭知
    易科罰金之折算標準，併定被告趙新女應執行之刑，以資懲
    儆。
據上論斷，應依刑事訴訟法第299 條第1 項前段，刑法第28條、
第277 條第1 項、第309 條第1 項、第55條、第41條第1 項前段
、第51條第6 款，刑法施行法第1 條之1 ，判決如主文。
本案經檢察官陳立興到庭執行職務。
中    華    民    國    99    年    12    月    6     日
                  刑事第五庭    法  官  林家聖
以上正本證明與原本無異。
如不服本判決應於收受判決後10日內向本院提出上訴書狀，並應
敘述具體理由；其未敘述上訴理由者，應於上訴期間屆滿後20日
內向本院補提理由書（均須按他造當事人之人數附繕本）「切勿
逕送上級法院」。
中    華    民    國    99    年    12    月    6     日
                                書記官  鍾思賢
附錄本判決論罪科刑法條全文：
刑法第277 條第1 項
傷害人之身體或健康者，處3 年以下有期徒刑、拘役或1 千元以
下罰金。
刑法第309條第1 項
公然侮辱人者，處拘役或3 百元以下罰金。
以強暴犯前項之罪者，處1 年以下有期徒刑、拘役或5 百元以下
罰金。

司法院資訊處製作；財團法人民間司法改革基金會備份。
